臺灣臺南地方法院家事判決　　　　　　　94年度婚字第188號
原告　甲○○
被告　乙○○　LIU.NAM.
前當事人間請求離婚事件，本院於民國94年10月17日言詞辯論終
結，判決如下：
    主      文
准原告與被告離婚。
訴訟費用由被告負擔。
    事實及理由
一、原告主張：被告乙○○為越南籍女子， 兩造於民國91年8月
    7日結婚，被告並於91年9月12日來台，惟被告並不適應台灣
    生活，與原告相處亦不融洽，嗣後被告於93年10月26日佯稱
    其父病危，表示要返回越南10日，詎料被告回越南後即致電
    予原告表示要離婚，不願再來台灣，足見被告主觀上有拋棄
    原告之意思，客觀上有拒絕履行同居義務之事實。又查被告
    餘93年10月26日返回越南後不久（被告當時已懷孕11週），
    竟未經同意原告同意，在原告不知情之情況下擅自將胎中嬰
    兒拿掉，核被告不願返台與原告同居，並未得原告同意，擅
    自將嬰兒拿掉，應為兩造間之重大破綻行為，已達難以維持
    婚姻之程度，且為被告之過失，為此爰提出戶籍謄本一紙、
    結婚證書影本一紙、錄音帶一捲、譯文一份、郭綜合醫院產
    前檢查須知影本一件為證，依民法第1052條第1項第5款及同
    條第2項之規定，聲明請求判決如主文所示。
二、被告抗辯：被告約於93年9月間離開原告家裡， 大約有一年
    了，被告的確有把小孩拿掉，被告希望離婚。又被告雖於94
    年3月2日再次來台灣，但被告並未與原告住在一起，亦未告
    知原告被告返台乙事。
三、得心證之理由：
（一）按配偶之一方為中華民國國民者，其離婚之原因事實，應
      依中華民國法律，涉外民事法律適用法第14條定有明文。
      本件原告為中華民國國民，其離婚事件自應適用中華民國
      法律。次按夫妻之一方，以惡意遺棄他方在繼續狀態中，
      為判決離婚之原因，民法第1052條第1項第5款定有明文。
（二）本件原告主張上情，爰提出戶籍謄本一紙、結婚證書影本
      一紙、錄音帶一捲、譯文一份、郭綜合醫院產前檢查須知
      影本一件為證，核與證人周秀治證述情節相符（見本院94
      年4月11日言詞辯論筆錄） ，復核與內政部入出境管理局
      入出境資料載明被告於93年10月26日出境後復於94年3月2
      日入境之情節相符，有中華民國94年4月8日境信栩字第09
      410277800號函 所附內政部警政署入出境管理局函在卷可
      參，且為被告所不爭執，堪信原告之主張為真實。本院斟
      酌被告於審理時，堅決表示不願再與原告同居、生活，甚
      至於94年3月2日再次來台，亦未通知原告等情，堪認被告
      惡意遺棄原告在繼續狀態中，至為明確。從而，原告以被
      告惡意遺棄原告且在繼續狀態中為由，訴請判決兩造離婚
      ，於法並無不合，應予准許。
（三）原告依據民法第1052條第1項第5款受被告惡意遺棄之事由
      訴請離婚既應予准許， 則原告另依同條第2項之其他難以
      維持婚姻之重大事由訴請離婚，即無再審究之必要，附此
      敘明。
四、結論：原告之訴，為有理由，依民事訴訟法第78條，判決如
    主文。
中　　華　　民　　國　　94　　年　　10　　月　　31　　日
                      家事法庭    法　官　王 獻 楠
以上正本係照原本作成。
如對本判決上訴，須於收受判決正本送達後20日內向本院提出上
訴狀，並繳納上訴費及附具繕本。
中　　華　　民　　國　　94　　年　　10　　月　　31　　日
                                  書記官　蘇 玲 錦
